【裁判字號】    97,上訴,899
【裁判日期】    970521
【裁判案由】    毒品危害防制條例
【裁判全文】
臺灣高等法院刑事判決                 97年度上訴字第899號
上  訴  人  臺灣臺北地方法院檢察署檢察官
被      告  甲○○
上列上訴人因被告違反毒品危害防制條例案件，不服臺灣臺北地
方法院96年度訴字第1973號，中華民國97年1 月28日第一審判決
（起訴案號：臺灣臺北地方法院檢察署96年度毒偵字第2794號）
，提起上訴，本院判決如下：
    主  文
原判決關於施用第一級毒品部分撤銷。
甲○○施用第一級毒品，累犯，處有期徒刑拾月，扣案之第一級
毒品海洛因壹包（驗餘淨重零點貳伍貳公克）沒收銷燬，包裝
帶壹只沒收。
    事  實
一、甲○○前因違反毒品危害防制條例案件，經臺灣士林地方法
    院判處有期徒刑8 月確定；又因違反毒品危害防制條例案件
    ，經臺灣士林地方法院判處有期徒刑9月、5月，應執行有期
    徒刑1年確定，並於民國93年1月9日入監服刑，及至94年2月
    25日假釋出監付保護管束，甫於94年8 月19日保護管束期滿
    ，假釋未經撤銷視為執行完畢。又因施用毒品案件，經臺灣
    士林地方法院裁定送勒戒處所觀察、勒戒後，認無繼續施用
    毒品之傾向，經臺灣士林地方法院檢察署檢察官為不起訴處
    分確定。復於90年間因施用毒品案件，經臺灣士林地方法院
    裁定送觀察、勒戒後，認有繼續施用毒品之傾向，再經該院
    裁定強制戒治，及至92年4 月17日強制戒治執行完畢；刑事
    部分另經臺灣士林地方法院檢察署檢察官起訴，經臺灣臺北
    地方法院判處有期徒刑8月確定。猶不知悔改，復於96年8月
    30日中午，在臺北市○○區○○路4段53號1樓住處內，施用
    第一級毒品海洛因（下稱海洛因）1次。經警於同年月30日1
    8時許，在上址前查獲，並於甲○○駕駛之CC-8296號自小客
    車內扣得海洛因1 包（淨重0.2590公克，驗餘餘重0.2532公
    克）、甲基安非他命2 包（總淨重8.69公克，各取樣0.01公
    克，總餘重8.67公克；施用第二級毒品甲基安非他命部分，
    業經原審判處有期徒刑8月確定）。
二、案經臺北市政府警察局中山分局報請臺灣臺北地方法院檢察
    署檢察官偵查起訴。
    理  由
一、上開犯罪事實，業經被告甲○○於本院審理時坦承不諱，且
    被告於96年8月31日9時40分許，經警採尿送驗結果，呈鴉片
    類陽性反應，有臺灣尖端先進生技醫藥股份有限公司出具之
    濫用藥物檢驗報告書在卷可稽。而扣案之白色粉末1 包經送
    請交通部民用航空局醫務中心鑑驗結果，確含第一級毒品海
    洛因成分（毛重0.6490公克，淨重0.2590公克，取樣0.0058
    公克，驗餘淨重0.2532公克），亦有交通部民用航空局醫務
    中心96年9月12日航藥鑑字第0961451號毒品鑑定書在卷可考
    （見偵查卷第113 頁）。而海洛因經注射入人體，平均尿液
    可檢驗出嗎啡陽性反應之時限為26小時（行政院衛生署81年
    9月8日（81）藥檢壹字第81114885號函參照）。則被告於96
    年8月31日9時40分許經警採尿送驗既有鴉片類陽性反應，顯
    見被告自白於96年8 月30日中午施用海洛因，確與事實相符
    。
二、被告前因違反毒品危害防制條例案件，經臺灣士林地方法院
    裁定送勒戒處所觀察、勒戒後，認無繼續施用毒品之傾向，
    經臺灣士林地方法院檢察署檢察官為不起訴處分確定，復於
    90年間因施用毒品案件，經臺灣士林地方法院裁定送觀察、
    勒戒後，認有繼續施用毒品之傾向，再經該院裁定強制戒治
    ，及至92年4 月17日強制戒治執行完畢，有前開不起訴處分
    書及本院被告前案紀錄表附卷可稽。事證明確，被告於強制
    戒治執行完畢釋放後5 年以內再犯本件施用第一級毒品犯行
    堪以認定。
三、核被告所為，係犯毒品危害防制條例第10條第1 項之施用第
    一級毒品罪。被告持有海洛因之低度行為，應為施用之高度
    行為所吸收，不另論罪。被告前因違反毒品危害防制條例案
    件，經臺灣士林地方法院判處有期徒刑8 月確定，又因違反
    毒品危害防制條例案件，經臺灣士林地方法院判處有期徒刑
    9月、5月，應執行有期徒刑1 年確定，並於93年1月9日入監
    服刑，及至94年2月25日假釋出監付保護管束，甫於94年8月
    19日保護管束期滿，假釋未經撤銷視為執行完畢，有本院被
    告前案紀錄表在卷可考，被告於有期徒刑執行完畢後五年內
    再犯本件之罪，為累犯，應依刑法第47條第1 項規定加重其
    刑。
四、原審就被告施用第一級毒品部分論罪科刑，固非無見。惟本
    件起訴書雖記載被告於96年8月28日上午8時許施用海洛因，
    然公訴人於原審審理時已當庭更正為96年8 月30日中午某時
    許。而依卷內公訴人所舉證據，顯係以被告96年8月31日9時
    40分許經警採尿前回溯26小時內某時，為被告施用海洛因之
    時間，並非認定被告於96年8月28日及96年8月30日均有施用
    海洛因。原審以起訴書記載被告施用海洛因時間為96年8 月
    28日上午8時許，及公訴人於原審更正為96年8月30日中午某
    時許，認係數罪關係，再以96年8 月30日之施用犯行，非起
    訴效力所及，不予審理，並認被告施用海洛因時間為96年8
    月28日上午8 時許，自有未當。公訴人上訴，指摘及此，為
    有理由。原判決此部分既有可議，自應由本院撤銷改判。爰
    審酌被告前因施用毒品，經觀察勒戒、強制戒治，猶再犯本
    案，情節非輕，及犯罪動機、手段、所生危害，犯罪後坦承
    犯行等一切情狀，量處有期徒刑10月。扣案之海洛因1包（
    淨重0.2590公克，取樣0.0058公克，驗餘淨重0.2532公克）
    為查獲之第一級毒品，不問屬犯人與否，應依毒品危害防制
    條例第18條第1 項前段規定宣告沒收銷燬之；扣案包裝海洛
    因之包裝袋1 只具有防止本件海洛因裸露、逸出及潮濕並便
    於攜帶之功用，並屬被告所有供施用海洛因所用之物，應依
    刑法第38條第1項第2款規定，宣告沒收。
據上論斷，應依刑事訴訟法第369條第1項前段、第364條、第299
條第1 項前段，毒品危害防制條例第10條第1項、第18條第1項前
段，刑法第11條前段、第47條第1 項、第38條第1項第2款，判決
如主文。
本案經檢察官林炳雄到庭執行職務。
中    華    民    國    97    年    5     月    21    日
            刑事第四庭    審判長法  官  沈宜生
                                法  官  周煙平
                                法  官  陳國文
以上正本證明與原本無異。
如不服本判決，應於收受送達後十日內向本院提出上訴書狀，其
未敘述上訴之理由者並得於提起上訴後十日內向本院補提理由書
（均須按他造當事人之人數附繕本）。
                                書記官  楊麗娟
中    華    民    國    97    年    5     月    21    日
附錄：本案論罪科刑法條全文
毒品危害防制條例第10條第1項：
施用第一級毒品者，處六月以上五年以下有期徒刑。
施用第二級毒品者，處三年以下有期徒刑。


司法院資訊處製作；財團法人民間司法改革基金會備份。
